臺灣基隆地方法院民事裁定  
110年度補字第750號
原      告  財政部北區國稅局

法定代理人  王綉忠  


被      告  蔣美月  
上列當事人間分配表異議之訴事件，本院裁定如下：
    主  文
本件訴訟標的價額核定為新臺幣貳仟貳佰柒拾貳萬參仟陸佰壹拾
肆元。
原告至遲應於前開核定訴訟標的價額之裁定確定後七日內，向本
院補繳第一審裁判費新臺幣貳拾壹萬貳仟零貳拾肆元。如逾期未
補繳，即以裁定駁回其訴。
    理  由
一、按訴訟標的之價額，由法院核定。核定訴訟標的之價額，以
    起訴時之交易價額為準，無交易價額者，以原告就訴訟標的
    所有之利益為準，民事訴訟法第77之1條第1項、第2項定有
    明文。而分配表異議之訴之訴訟標的價額，以原告主張因變
    更分配表而得增加之分配額為標準定之（最高法院76年台上
    判例意旨參照）。因強制執行法第41條第1項本文所稱之分
    配表異議之訴，其訴訟標的為該異議之債權人或債務人對分
    配表之異議權，故法院核定該訴訟標的之價額，自應以該異
    議者請求宣示變更或撤銷原分配表所得之利益為準。
二、本件原告主張其為法務部行政執行署宜蘭分署97年度綜所稅
    執特專字第20706號行政執行事件之債權人，提起本件分配
    表異議之訴，依上開說明，應以原告主張因變更分配表導致
    其所得利益為標準，以之計算其訴訟標的之價額。查原告訴
    之聲明第1項：「法務部行政執行署宜蘭分署97年度綜所稅
    執特專字第20706號行政執行事件，對被告所分配之新臺幣
    （下同）22,723,614元債權額（即分配表之表2序號3、4金
    額），應減為0元，併請將減少的金額22,723,614元改分配
    給原告。」等語，爰核定本件訴訟標的價額為22,723,614元
    。
三、按「因財產權而起訴，其訴訟標的之金額或價額在新臺幣十
    萬元以下部分，徵收一千元；逾十萬元至一百萬元部分，每
    萬元徵收一百元；逾一百萬元至一千萬元部分，每萬元徵收
    九十元；逾一千萬元至一億元部分，每萬元徵收八十元；逾
    一億元至十億元部分，每萬元徵收七十元；逾十億元部分，
    每萬元徵收六十元；其畸零之數不滿萬元者，以萬元計算。
    」民事訴訟法第77條之13定有明文。又依「臺灣高等法院民
    事訴訟、非訟事件、強制執行費用提高徵收數額標準」規定
    ，訴訟標的之金額或價額逾十萬元部分，加徵原定數額十分
    之一。本件訴訟標的之價額核定為22,723,614元，故應徵第
    一審裁判費212,024元。
四、當事人對於本院核定訴訟標的價額之裁定，得於10日內抗告
    ，故原告至遲應於主文第1項核定訴訟標的價額之裁定確定
    後7日內，向本院補繳第一審裁判費212,024元，如逾期未補
    繳，即以裁定駁回其訴。
五、依民事訴訟法第77條之1、第249條第1項但書規定，裁定如
    主文。
中　　華　　民　　國　　110 　年　　12　　月　　7 　　日
                  民事庭法　官　周裕暐
以上正本係照原本作成。                                  
如不服本裁定關於核定訴訟標的價額部分，應於送達後10日內向
本院提出抗告狀，並繳納抗告費新臺幣1,000元；其餘關於命補
繳裁判費部分，不得抗告。
中　　華　　民　　國　　110 　年　　12　　月　　7 　　日
                        書記官　謝佳妮